【裁判字號】    97,抗,1243
【裁判日期】    971202
【裁判案由】    聲請定其應執行刑
【裁判全文】
臺灣高等法院刑事裁定                  97年度抗字第1243號
    抗  告  人
    即  受刑人  甲○○
上列抗告人即受刑人因聲請定其應執行刑案件，不服臺灣板橋地
方法院中華民國97年9月26日裁定（97年度聲字第4099號），提
起抗告，本院裁定如下：
    主  文
抗告駁回。
    理  由
一、原裁定意旨略以：本件受刑人甲○○因違反槍砲彈藥刀械管
    制條例等案件，先後經國防部北部軍事法院及原審判處如附
    表所示之刑（如附表編號1所示罪刑之犯罪日期應更正為95
    年5月7日，另如附表編號2所示罪刑之犯罪日期應更正為93
    年間至94年9月26日），均經分別確定在案，並有各該判決
    書附卷可稽。茲檢察官聲請定其應執行之刑，原審核認聲請
    為正當，就所宣告之有期徒刑部分應定其應執行之刑。
二、抗告意旨略以：受刑人日前收受原審法院97年度聲字第4099
    號裁定書，其中附表編號１部分因違反職役罪，判處有期徒
    刑8月，然此罪之犯罪日期為95.5.7，按中華民國96年罪犯
    減刑條例規定，自應符合減刑之條件，請鈞長審酌，依上述
    規定及刑法第51、53條規定，裁定予以減刑及定應執行之刑
    等語。
三、經查：
  (一)按依本條例應減刑之罪，已經判決確定尚未執行或執行未完
    畢者，由檢察官或應減刑之人犯聲請最後審理事實之法院裁
    定之，中華民國96年罪犯減刑條例第8條第1項訂有明文。
  (二)受刑人固認原裁定附表編號１違反職役罪案件，應予以減刑
    云云，惟應否減刑之判斷，雖屬法院之職權，然亦須經檢察
    官或應減刑之受刑人向法院聲請後，法院始得審究。本件檢
    察官原聲請書 (臺灣板橋地方法院檢察署97年執聲字第2141
    號)僅聲明就受刑人附表所示二罪定其應執行之刑，並未就
    減刑提出聲請，是受刑人此部分所陳，並非檢察官原聲請書
    所聲請事項，亦即非原裁定之範圍，尚難據此指摘原裁定不
    當。受刑人所犯原裁定附表編號２所示之罪，犯罪時間（93
    年間）在95年7月25日（即附表編號１所示之罪判決確定日
    ）以前，合於數罪併罰之要件，自應依刑法第53條規定定其
    應執行刑，原裁定並無不當。至於原裁定附表編號１違反職
    役罪案件得否依中華民國96年罪犯減刑條例規定予以減刑，
    應另由檢察官或受刑人向管轄法院提出聲請，由管轄法院依
    職權予以審酌，併此指明。綜上，本件抗告，並無理由，應
    予駁回。
四、據上論結，應依刑事訴訟法第412條，裁定如主文。
中    華    民    國    97    年    12    月    2     日
                  刑事第十四庭  審判長法  官 陳志洋
                                      法  官 謝靜慧
                                      法  官 梁耀鑌
以上正本證明與原本無異。
如不服本裁定，應於收受送達後五日內向本院提出抗告狀。
                                      書記官 莊淑茹
中    華    民    國    97    年    12    月    3     日


司法院資訊處製作；財團法人民間司法改革基金會備份。
